【裁判字號】    90,毒抗,393
【裁判日期】    900629
【裁判案由】    聲請強制戒治
【裁判全文】
臺灣高等法院臺中分院刑事裁定                      九十年度毒抗字第三九三號
    抗  告人即
    被      告  甲○○
    選任辯護人  周金城
右抗告人因違反毒品危害防制條例案件，經檢察官聲請強制戒治，不服臺灣彰化地方
法院中華民國九十年四月二十七日第一審裁定（九十年度毒聲字第一七五八號，聲請
案號：台灣彰化地方法院檢察署九十年度毒偵字第一五八二號，九十年度聲戒字第三
六二號），提起抗告，本院裁定如左：
      主  文
抗告駁回。
      理  由
一、按犯毒品危害防制條例第十條之罪，經依同條例第二十條第二項之規定，為強制
    戒治並交付保護管束期滿，並經檢察官為不起訴處分後，五年內再犯同條例第十
    條之罪者，應由檢察官聲請法院裁定令入戒治處所施以強制戒治，其期間為一年
    ，此於毒品危害防制條例第二十三條第二項定有明文。
二、本件抗告人即被告甲○○（以下簡稱為被告）之抗告意旨略以：被告因施用毒品
    被送交戒治，期滿經檢察官為不起訴處分後，已戒除毒癮，但因身體多處病痛接
    踵而來，陸續入院接受肝硬化、感冒、腳部手術、服用藥物等治療，並因此才導
    致於民國（下同）八十九年十二月十五日受檢時，尿液有甲基安非他命陽性反應
    ，當時被告甫經腳傷開刀，仍在服用醫師處方藥物期間，是否因開刀後用藥導致
    尿液有甲基安非他命陽性反應，實不無疑義，爰依法對原裁定提起抗告。
三、然查：本案被告曾於八十八年間，因施用毒品案件，經送強制戒治並交付保護管
    束期滿，曾經台灣南地方法院檢察署檢察官於八十九年五月十一日為不起訴處分
    ，此有台灣南投地方法院檢察署檢察官八十九年度戒毒偵字第三一四號不起訴處
    分書及本院被告全國前案紀錄表各一件附卷可稽。被告因此被列為毒品管制人口
    ，嗣因未遵期到警局受驗尿液，經彰化縣警察局鹿港分局警員於八十九年十二月
    十五日晚上九時三十分許，持檢察官所核發之強制到場採尿許可書，採集被告之
    尿液送驗結果，係呈甲基安非他命陽性反應，此亦有長昕生活是事業股份有限公
    司所出具之濫用藥物尿液檢驗報告附卷足佐。雖被告於警訊中，即辯以就醫上情
    ，惟經警員向雲林縣北港鎮諸原內科醫院及彰化道安醫院查詢，上開醫院之診療
    醫師均覆稱：開給被告之藥物，並未含有甲基安非他命成分，此亦有彰化縣警察
    局鹿港分局之公務電話通話記錄二件附卷可證。其中，彰化道安醫院於九十年二
    月十七日所出具之診斷證明書，並記載被告最後一次就診之日期為八十九年十一
    月二十七日，經核亦與被告被採集尿液之日期，相距達二十日。參酌上情，本院
    亦認被告前開辯解，為不足採信。另被告所提出之電話錄音譯詞，亦不足為被告
    有利之證明。以施用第二級毒品安非他命之後，人體之代謝情形研判，被告有於
    上開不起訴處分後五年內，即於八十九年十二月十五日晚上九時三十分往前回溯
    之四日內某時點，在不詳處所，施用第二級毒品安非他命一次，上情應堪認定。
    被告既於前開不起訴處分確定後，五年內再犯毒品危害防制條例第十條第二項之
    罪，原審法院因依檢察官之聲請，並依據毒品危害防制第二十三條第二項但書規
    定，裁定令入戒治處所施以強制戒治，於法並無不合。被告仍以前詞，不服原審
    裁定而提起本件抗告，尚屬無據，本件抗告應認為無理由而予駁回。
四、據上論斷，應依刑事訴訟法第四百十二條，裁定如主文。
中      華      民      國      九十       年     六     月   二十九    日
                      臺灣高等法院臺中分院刑事第三庭
                                      審判長法  官  方  艤  駐
                                            法  官  胡  忠  文
                                            法  官  廖  柏  基
右正本證明與原本無異。
不得再抗告。
                                            書記官  柯  孟  伶
中      華      民      國      九十       年     七     月     二      日
                                                                        Ｒ


司法院資訊處製作；財團法人民間司法改革基金會備份。
